臺灣士林地方法院刑事判決　　　　　　　100年度易字第142號
公　訴　人　臺灣士林地方法院檢察署檢察官
被　　　告　張宏嗣
上列被告因竊盜等案件，經檢察官提起公訴（100 年度偵字第50
36號），因被告所犯均為死刑、無期徒刑、最輕本刑為3 年以上
有期徒刑或高等法院管轄第一審案件以外之罪，被告於本院準備
程序中為有罪之陳述，本院裁定依簡式審判程序審理，並判決如
下：
    主  文
張宏嗣犯竊盜罪，累犯，處有期徒刑伍月，如易科罰金以新臺幣
壹仟元折算壹日；又犯竊盜罪，累犯，處有期徒刑伍月，如易科
罰金以新臺幣壹仟元折算壹日；又犯竊盜罪，累犯，處有期徒刑
伍月，如易科罰金以新臺幣壹仟元折算壹日。應執行有期徒刑壹
年，如易科罰金以新臺幣壹仟元折算壹日。
    事實及理由
一、本件犯罪事實及證據除本院以下之補充更正外，餘均引用檢
    察官起訴書（如附件）之記載：
  (一)犯罪事實方面
    累犯部分：張宏嗣於民國94年間因偽造文書案件，經台灣
      台北地方法院94年度簡字第1285號簡易判決判處有期徒刑
      4 月，上訴後，經台灣台北地方法院95年度簡上字第23
      號判決駁回上訴確定；復於95年間因竊盜案件，經台灣台
      北地方法院95年度易字第969 號刑事判決判處有期徒刑4
      月，上訴後，經台灣高等法院95年度上易字第1202號判決
      駁回上訴確定，上揭2 罪嗣經台灣高等法院95年度聲字第
      1988號裁定應執行有期徒刑7 月確定，後於96年5 月15日
      執行完畢。
    犯罪事實部分：
      (1)起訴書犯罪事實（一）犯罪時間更正為於「100 年1 月
        25日17時20分許至17時43分間某時」。
      (2)起訴書犯罪事實（二）犯罪時間更正為於「100 年2 月
        10日18時許」（此部分業據檢察官於100 年5 月26日審
        判程序中當庭更正如上，參當日審判筆錄本院易字卷第
        109 頁）。
  (二)證據方面
    臺北市政府警察局士林分局指認犯罪嫌疑人紀錄表3 紙、
      文林派出所受理各類案件紀錄表正本1 紙（偵查卷第17、
      21、47-48 頁參照）、Samsung 、HTC 廠牌手機序號貼紙
      影本（偵查卷第38、43頁參照）。
    被告張宏嗣於本院審判程序中之自白（本院100 年5 月26
      日審判筆錄參照），核與起訴書所載證據相符，堪認被告
      之自白與事實相符，足資採信。本案事證明確，被告犯行
      至堪認定，應依法論科。
二、論罪科刑
  (一)核被告張宏嗣所為，係犯刑法第320 條第1 項之竊盜罪。被
    告3 次竊盜犯行，犯意各別、行為互殊，應分論併罰。被告
    有事實欄所載有期徒刑之執行情形，此有卷附臺灣高等法院
    被告前案紀錄表可按，其受有期徒刑之執行完畢，5 年以內
    故意再各犯本件有期徒刑以上之本罪，均為累犯，依法加重
    其刑。爰審酌被告時值壯年，不思憑藉己力謀生，貪圖私慾
    ，僅為把玩之目的，多次以至通訊器材行行竊手機，法治觀
    念明顯偏差，且被告之前亦曾以雷同手法犯竊取行動通訊設
    備之竊盜罪行，業經法院各判處罪刑在案，有卷附臺灣基隆
    地方法院100 年度基簡字第416 號刑事簡易判決、臺灣宜蘭
    地方法院100 年度簡字第173 號簡易判決、99年度簡字第
    641 號簡易判決各紙可憑（本院易字卷第68至73頁參照），
    足認其素行非善，併酌被害人所受損害、被告犯罪所得財物
    價值、動機、目的、手法、生活狀況、智識程度以及犯後坦
    承犯行，態度尚佳等一切情狀，認公訴人求處被告3 次竊盜
    罪各有期徒刑7 月以上之刑，尚嫌過重，被告3 次竊盜犯行
    以各量處如主文所示之刑，尚稱妥適，此外併各諭知其易科
    罰金之折算標準及定其應執行之刑，以資儆懲。至被告請求
    依刑法第59條酌量減輕其刑部分，查本件被告係3 次以類似
    手法竊取行動通訊器材，且之前亦曾為雷同手段之犯罪，顯
    係未知悔改，其於本件犯罪之情狀，尚難認有顯可憫恕之情
    ，是其上開所請難為本院採憑，併予敘明。
  (三)扣案帽子2 頂、假髮1 頂，雖係被告所有，惟被告於本院審
    理時否認係用以作為或預備作為犯本件竊盜罪之工具（100
    年5 月26日審判筆錄，本院易字卷第112 頁參照）。查據前
    述案發當時監視錄影畫面翻拍照片，雖可見被告均係有頭戴
    帽子，惟畫面中並未明顯可見被告有戴前述假髮。被告辯稱
    扣案帽子2 頂及假髮1 頂僅係伊平常搭配穿著所用，參以被
    害人陳雅苓、劉秀珊均可於案發後報警時明確指認被告面容
    ，有前述指認犯罪嫌疑人紀錄表2 紙可佐（偵查卷第17、21
    頁參照），足見被告犯案時頭部雖有戴帽子，惟未達至用以
    遮蔽面貌之功能、程度，且假髮、帽子等物確係屬個人用以
    搭配服飾之配件之一，被告上開供述亦非違於常理，是雖其
    於偵查中供稱犯本件數起竊盜罪時有攜帶扣案帽子、假髮到
    現場（偵查卷第109 頁參照），惟仍難認係本件被告用以犯
    或預備犯竊盜罪之物，且亦均非違禁物，另扣案玻璃球吸食
    器3 個亦同，故因欠缺沒收依據，本院爰均不諭知沒收，附
    予敘明。
三、起訴書另以被告為本件3 次竊盜犯行，顯有犯罪習慣，請求
    本院依竊盜犯贓物犯保安處分條例第3 條第1 項之規定，併
    予諭知應於刑之執行前令入勞動場所強制工作等語。惟按保
    安處分係針對受處分人將來之危險性所為之處置，以達教化
    、治療之目的，為刑罰之補充制度，保安處分中之強制工作
    ，旨在對嚴重職業性犯罪及欠缺正確工作觀念或無正常工作
    因而犯罪者，強制其從事勞動，學習一技之長及正確之謀生
    觀念，使其日後重返社會，能適應社會生活。然保安處分之
    措施亦含社會隔離、拘束身體自由之性質，其限制人民之權
    利，實與刑罰同，自應受比例原則之規範，使保安處分之宣
    告，與行為人所為行為之嚴重性、行為人所表現之危險性，
    及對行為人未來行為之期待性相當，最高法院91年度臺上字
    第4625號判決意旨參照。按被告雖為本件3 次竊盜犯行，行
    為固不足取，惟其所為本件3 次竊盜犯行就時間言並非相隔
    極為密接，各件是否僅為臨時起意所致，容或有疑，是尚難
    遽認被告確有犯竊盜罪之習慣，復考量被告於本件犯罪後亦
    均坦承犯行不諱，尚知悔悟，是本院依比例原則，綜合其所
    為行為之嚴重性、所表現之危險性及對其未來之期待性等情
    以觀，審酌被告犯罪情節，認合併判處如主文所示之刑，應
    認足收遏止並矯治其犯罪行為之效果，尚無令被告於刑前強
    制工作之必要，爰不諭知於刑之執行前令入勞動場所強制工
    作，併予敘明。
據上論斷，依刑事訴訟法第273 條之1 第1 項、第299 條第1項
前段、第310 條之2 、第454 條第2 項，刑法第320 條第1 項、
、第47條第1 項、第41條第1 項前段、第51條第5 款，刑法施行
法第1 條之1 ，判決如主文。
本案經檢察官蔡元仕到庭執行職務
中    華    民    國  100     年    5     月    30    日
                  刑事第六庭法  官  吳維雅
以上正本證明與原本無異。
如不服本判決應於收受送達後 10 日內向本院提出上訴書狀，並
應敘述具體理由。其未敘述上訴理由者，應於上訴期間屆滿後
20 日內向本院補提理由書 (均須按他造當事人之人數附繕本 )
「切勿逕送上級法院」。
                            書記官  謝金宏
中    華    民    國  100     年    5     月    31    日